臺灣高等法院民事裁定
111年度抗字第1395號
抗  告  人  劉澤融  

上列抗告人因與相對人陳亞宏間聲請訴訟救助事件，對於中華民
國111年8月29日臺灣士林地方法院111年度救字第89號裁定提起
抗告，本院裁定如下：
    主  文
抗告駁回。
抗告訴訟費用由抗告人負擔。
    理  由
一、按當事人無資力支出訴訟費用者，法院應依聲請，以裁定准
    予訴訟救助，民事訴訟法第107條第1項本文定有明文。又關
    於無資力支出訴訟費用之事由，應提出可使法院信其主張為
    真實並能即時調查之證據，以釋明之，此觀民事訴訟法第10
    9條第2項、第284條規定自明。是法院調查聲請人是否無資
    力支出訴訟費用，專就聲請人提出之證據為之，如聲請人並
    未提出證據，或依其提出之證據，未能信其無資力支出訴訟
    費用之主張為真實，即應將其聲請駁回，並無依職權調查之
    必要。又所謂無資力，係指窘於生活，且缺乏經濟信用者而
    言（最高法院111年度台聲字第2115號裁定參照）。
二、抗告人就其與相對人間請求損害賠償等事件，聲請訴訟救助
    ，雖主張：伊生活困難，積蓄全遭相對人詐欺，無收入長達
    1年，為銀行拒絕往來戶，名下唯一不動產已遭法院拍定，
    積欠銀行及勞健保費高達新臺幣（下同）500萬元云云，並
    提出臺灣高等檢察署函、登報資料、原法院民事執行處函、
    臺灣臺北地方法院執行命令、支票簿封面為證（見原審卷第
    8至22頁）。惟上開證物僅能證明抗告人有對相對人提出詐
    欺取財之刑事告訴，抗告人將名下汽車出售並交付當舖，抗
    告人名下房地遭債權人聲請拍賣，抗告人對環醫工程顧問有
    限公司之薪資債權每月3分之1遭債權人查扣，抗告人持有合
    作金庫銀行所發支票簿等情，尚不足以釋明抗告人確已窘於
    生活，且乏經濟上之信用，致無法支出本件訴訟費用。至抗
    告人所稱：積蓄全遭相對人詐欺，無收入長達1年，為銀行
    拒絕往來戶，名下唯一不動產已遭法院拍定，積欠銀行及勞
    健保費高達500萬元云云，抗告人主張其唯一不動產經法院
    查封拍賣，固提出原法院民事執行處函為證，然未提供其積
    欠玉山銀行等債權人多少債務之釋明文件，且該不動產經鑑
    價估定價值為1108萬9626元，尚無從認定拍定後無餘額發還
    抗告人。又抗告人之薪資雖遭查封，惟尚有工作能力，亦無
    從認定已缺乏籌措訴訟費用之經濟信用。至抗告人主張其積
    欠銀行及勞健保費高達500萬元，則全未釋明，且縱令為釋
    明，其不動產價值為1108萬9626元，清償後仍會有餘額。此
    外，抗告人未提出可使本院信為真實並能即時調查之證據而
    為釋明，自非可採。準此，抗告人聲請訴訟救助，與法定要
    件不符，即不應准許。從而，原裁定駁回抗告人訴訟救助之
    聲請，於法並無不合。抗告意旨指摘原裁定不當，求予廢棄
    ，為無理由，應予駁回。
三、據上論結，本件抗告為無理由，爰裁定如主文。
中　　華　　民　　國　　111 　年　　11　　月　　14　　日
                  民事第十庭    
                      審判長法  官  何君豪
                            法  官  高明德
                            法  官  張文毓
正本係照原本作成。
本裁定除以適用法規顯有錯誤為理由外，不得再抗告。如提起再
抗告，應於收受送達後10日內委任律師為代理人向本院提出再抗
告狀。並繳納再抗告費新臺幣１千元。
中　　華　　民　　國　　111 　年　　11　　月　　15　　日

                            書記官  劉文珠